臺灣臺東地方法院民事裁定　　　　　　　100年度聲字第848號
聲　請　人　佑穎營造有限公司
法定代理人　張小玲
相　對　人　陳泓亨即玉泓商行
上列當事人間聲請停止執行事件，本院裁定如下：
    主  文
聲請人供擔保新臺幣壹拾捌萬玖仟元後，本院一百年度司執字第
一○三九一號強制執行事件之強制執行程序，於本院一百年度訴
字第一三二號債務人異議之訴事件判決確定、和解、調解或撤回
起訴前，應暫予停止。
    理  由
一、按有回復原狀之聲請，或提起再審或異議之訴，或對於和解
    為繼續審判之請求，或提起宣告調解無效之訴、撤銷調解之
    訴，或對於許可強制執行之裁定提起抗告時，法院因必要情
    形或依聲請定相當並確實之擔保，得為停止強制執行之裁定
    ，強制執行法第18條第2項定有明文。又上開擔保係備供債
    權人因停止執行所受損害之賠償，其數額應依標的物停止執
    行後，債權人未能即時受償或利用該標的物所受之損害額，
    或其因另供擔保強制執行所受之損害額定之，非以標的物之
    價值或其債權額為依據，最高法院91年度台抗字第429號裁
    定可資參照。
二、聲請意旨略以：相對人持本院99年度訴字第69號民事確定判
    決為執行名義，向本院聲請對聲請人之財產為強制執行，經
    本院以100年度司執字第10391號強制執行事件受理在案，惟
    聲請人已向本院提起債務人異議之訴（100年度訴字第132號
    ），爰依強制執行法第18條第2項之規定，聲請裁定停止執
    行程序等語。
三、查聲請人主張之上開事實，經本院依職權調取本院99年度訴
    字第69號、100年度訴字第132號民事卷宗以及100年度司執
    字第10391號執行卷宗審究後，認聲請人所提債務人異議之
    訴並非顯無理由，為避免發生難以回復之損害，有停止執行
    之必要。至於聲請人所應供擔保金額，茲審酌聲請人所提債
    務人異議之訴之訴訟標的價額為新臺幣（下同）1,129,000
    元，應適用通常訴訟程序，且依法不得上訴至第三審，依各
    級法院辦案期限實施要點第2點(二)、(七)規定，第一審及第二
    審之辦案期限分別為1年4月和2年，合計3年4月，依此計算
    相對人因停止執行所可能遭受之損害，為延後受償期間所生
    法定利息之損失，約188,167元（計算式：1,129,000×40/
    12×0.05＝188,167元，元以下四捨五入），並取其概數，
    認聲請人供擔保金額以189,000元為適當。
四、據上論結，依強制執行法第18條第2項，裁定如主文。
中    華    民    國   100    年    11    月    10    日
                  民事庭法  官  莊尚洋
以上正本係照原本作成。
如不服本裁定，應於裁定送達後10日內向本院提出抗告狀，並繳
納抗告費新臺幣1,000元。
中    華    民    國   100    年    11    月    10    日
                        書記官  林慧芬